臺灣高等法院刑事裁定
109年度毒抗字第271號
抗  告  人
即  被  告  陶俞廷



上列抗告人因違反毒品危害防制條例案件，不服臺灣臺北地方法
院中華民國109年10月30日裁定（109年度毒聲字第224號），提
起抗告，本院裁定如下：
    主  文
抗告駁回。                                             
    理  由
一、原裁定意旨略以：抗告人即被告陶俞廷基於施用第二級毒品
    甲基安非他命之犯意，於民國109年9月13日5、6時許，在新
    北市○○區○○路00號15樓之5住處內，以燒烤玻璃球吸食煙霧
    方式，施用第二級毒品甲基安非他命1次等情，業經被告於
    警詢及偵查中坦承不諱，且經警採集之尿液檢體送驗結果，
    呈第二級毒品甲基安非他命、安非他命陽性反應等情，是抗
    告人施用第二級毒品之犯行洵堪認定，爰依毒品危害防制條
    例第20條第1項及觀察勒戒處分執行條例第3條第1項規定，
    裁定抗告人令入勒戒處所施以觀察、勒戒等語。
二、抗告意旨略以：伊從最初移送地檢署後至今，從未經檢察官
    傳喚出庭偵訊，也未收獲裁定書上所載台灣尖端先進生技醫
    藥股份有限公司藥物檢驗報告，如此就直接裁定伊觀察勒戒
    ，是否與法不符，依法提出抗告云云。
三、按犯毒品危害防制條例第10條之罪者，檢察官應聲請法院裁
    定，令被告入勒戒處所觀察、勒戒，其期間不得逾2月。觀
    察、勒戒後，檢察官依據勒戒處所之陳報，認受觀察、勒戒
    人無繼續施用毒品傾向者，應即釋放，並為不起訴之處分；
    認受觀察、勒戒人有繼續施用毒品傾向者，檢察官應聲請法
    院裁定令入戒治處所強制戒治，其期間為6個月以上，至無
    繼續強制戒治之必要為止。但最長不得逾1年。依前項規定
    為觀察、勒戒或強制戒治執行完畢釋放後，3年後再犯第10
    條之罪者，適用前2項之規定。毒品危害防制條例第20條第1
    項、第2項前段、第3項分別定有明文。
四、經查，抗告人於前揭時、地因詐欺案件為警持搜索票進行搜
    索，一併查獲其吸食毒品之相關事證，抗告人即於警詢及偵
    查中坦承有前揭施用第二級毒品之行為。而經警採集其尿液
    送驗結果，確呈安非他命暨甲基安非他命之陽性反應，有台
    灣檢驗科技股份有限公司濫用藥物尿液檢驗報告、臺北市政
    府警察局偵辦毒品案件尿液檢體委驗單等附卷可稽。上開檢
    驗係以氣相/液相層析質譜儀分析法為確認，出現偽陽性反
    應之機率極低，該檢驗結果當為真實可信。綜上事證，俱足
    以佐證抗告人之任意性自白確與事實相符，是抗告人有施用
    第二級毒品之行為，至為明確。抗告人在此之前並無因施用
    毒品案件經送觀察、勒戒之紀錄，有本院被告前案紀錄表可
    按，是原審法院依檢察官之聲請，裁定將抗告人送勒戒處所
    觀察、勒戒，按上規定，並無違誤。又抗告人為警查獲移送
    後，於109年9月15日移送後，檢察官即就本件施用毒品犯罪
    進行訊問，抗告人也承認有施用第二級毒品行為（見偵卷第
    34至35頁），足見檢察官是依訊問之結果，審酌抗告人自身
    之具體情狀，才據以聲請法院裁定觀察、勒戒，並無抗告人
    上開所指未經傳喚訊問而濫用裁量權之情事。至於抗告人有
    無收受其尿液檢驗之結果，核與本件應否送觀察勒戒之審酌
    判斷事項無涉。是本件抗告核無理由，應予駁回。
據上論斷，應依刑事訴訟法第412條，裁定如主文。
中　　華　　民　　國　　109 　年　　12　　月　　25　　日
                  刑事第十四庭  審判長法　官  黃斯偉
                                      法　官  黎惠萍
                                      法　官  許泰誠
以上正本證明與原本無異。
不得再抗告。
                                      書記官  朱子勻
中　　華　　民　　國　　109 　年　　12　　月　　28　　日